臺灣高等法院刑事裁定
110年度聲字第2050號
聲  請  人  臺灣高等檢察署檢察官
受  刑  人  葉瑋宸



上列聲請人因受刑人數罪併罰有二裁判以上，聲請定其應執行之
刑（聲請案號：臺灣高等檢察署110年度執聲字第959號），本院
裁定如下：
    主  文
葉瑋宸因犯如附表所示各罪所處之刑，有期徒刑部分應執行參年
伍月。
    理  由
一、聲請意旨略以：受刑人葉瑋宸因違反槍砲彈藥刀械管制條例
    等數罪，先後經判決確定如附表，應依刑法第53條、第51條
    第5款、第50條第1項第1款、第2項規定，定其應執行之刑，
    爰依刑事訴訟法第477條第1項規定聲請定應執行之刑等語。
二、按裁判確定前犯數罪者，併合處罰之，但得易科罰金與不得
    易科罰金之罪，不在此限；前項但書情形，受刑人請求檢察
    官聲請定應執行刑者，依第51條規定定之；數罪併罰，有二
    裁判以上者，依第51條之規定，定其應執行之刑；數罪併罰
    ，分別宣告多數有期徒刑者，於各刑中之最長期以上，各刑
    合併之刑期以下，定其刑期，但不得逾30年，刑法第50條第
    1項但書第1款、第2項、第53條及第51條第5款分別定有明文
    。準此，合於數罪併罰之數罪，其中有得易科罰金之罪與不
    得易科罰金之罪，須經受刑人請求檢察官聲請，始得依刑法
    第51條第5款之規定定其應執行之刑。又數罪併罰中之一罪
    ，依刑法規定得易科罰金，若因與不得易科之他罪併合處罰
    結果，而不得易科罰金時，原可易科罰金部分所處之刑，自
    亦毋庸為易科折算標準之記載，司法院釋字第144號解釋意
    旨亦可資參照。再按數罪併罰之定執行刑，係基於刑罰經濟
    與責罰相當之考量，所為一新刑罰之宣告，並非給予受刑人
    不當利益，法院於審酌個案具體情節，裁量定應執行之刑時
    ，除應嚴格遵守刑法第51條所定方法為規範量刑之外部性界
    限外，其所定之執行刑，祇須無全然喪失權衡意義或裁量行
    使顯然有違比例原則之情形，並不悖於定應執行刑之恤刑目
    的者，即無違法（最高法院108年度台抗字第326號裁定意旨
    參照）。而刑事訴訟法第370條第2項、第3項，已針對第二
    審上訴案件之定應執行刑，明定有不利益變更禁止原則之適
    用；而分屬不同案件之數罪併罰有應更定執行刑之情形，倘
    數罪之刑，曾經定應執行刑，再與其他裁判宣告之刑定應執
    行刑時，在法理上亦同受此原則之拘束。亦即，另定之執行
    刑，其裁量所定之刑期，不得較重於前定之執行刑加計後裁
    判宣告之刑或所定執行刑之總和（最高法院109年度台抗字
    第1503號裁定意旨參照）。再者，被告犯應併合處罰之數罪
    ，嗣後與他罪合併定應執行刑，已執行部分，不能重複執行
    ，應由檢察官於指揮執行時扣除之，此與定應執行刑之裁定
    無涉（最高法院108年度台抗字第1505號裁定意旨參照）。
三、經查：
  ㈠本件受刑人因違反槍砲彈藥刀械管制條例等如附表所示之3罪
    ，業經如附表所示法院先後判處如附表所示之刑，其中附表
    編號一、二所示罪刑，並經本院以106年度聲字第2989號裁
    定定應執行有期徒刑4月，且於如附表所示之日期分別確定
    在案，有各該裁判及本院被告前案紀錄表在卷可按。又附表
    編號一、二所示為得易科罰金之罪，附表編號三所示則為不
    得易科罰金之罪，屬於刑法第50條第1項但書第1款之情形。
    嗣受刑人於各該罪刑之裁判確定後，同意由檢察官向法院聲
    請定應執行刑，此有受刑人出具之是否聲請定應執行刑調查
    表在卷為憑，茲檢察官聲請定其應執行之刑，本院審核認聲
    請為正當。至附表編號一、二所示罪刑雖已於民國106年12
    月11日易科罰金執行完畢，惟依前揭說明，該已執行部分乃
    檢察官將來指揮執行時應予扣除之問題，不影響本件定應執
    行刑之聲請，特此指明。　
　㈡經審酌受刑人所犯如附表所示之3罪，其中附表編號一、二所
    示罪刑經定應執行有期徒刑4月，已如前述，依上揭規定及
    說明，本院就附表所示各罪再定應執行刑時，自應受上開裁
    定所定應執行刑加計其他裁判所處刑期之內部界限所拘束，
    並考量受刑人所犯如附表所示之3罪，附表編號一所示為剝
    奪行動自由罪，附表編號二所示為恐嚇危害安全罪，附表編
    號三所示為非法寄藏槍枝罪，犯罪類型不同，所侵害法益並
    不相同，責任非難重複程度較低，各自侵害法益之加重效應
    較為獨立，爰為整體之非難評價後，定如主文所示之應執行
    刑。至罰金刑部分僅有附表編號三所示併科罰金新臺幣5萬
    元之單一宣告，非宣告多數罰金刑，自不生定其應執行刑之
    問題，附此敘明。　　　　
四、依刑事訴訟法第477條第1項，刑法第53條、第51條第5款、
    第50條第2項，裁定如主文。　
中　　華　　民　　國　　110 　年　　5 　　月　　28　　日
　　　　　　　　　刑事第九庭  審判長法　官  潘翠雪
　　　　　　　　　　　　　　　　　  法　官  陳俞婷
　　　　　　　　　　　　　　　　　  法　官  陳信旗
以上正本證明與原本無異。
如不服本裁定，應於收受送達後5日內向本院提出抗告狀。
                                    書記官  董佳貞
中　　華　　民　　國　　110 　年　　5 　　月　　28　　日
附表     編號  一 二 三 罪名  剝奪行動自由罪 恐嚇危害安全罪 非法寄藏槍枝罪 宣告刑  有期徒刑2月，如易科罰金，以新臺幣1千元折算1日 有期徒刑3月，如易科罰金，以新臺幣1千元折算1日 有期徒刑3年2月，併科罰金新臺幣5萬元，罰金如易服勞役，以新臺幣1千元折算1日 犯罪日期  104年11月23日 104年4月8日 104年2月間某日至同年4月8日 最 後 事 實 審 法院、 案號 臺灣臺北地方法院106年度審簡字第902號 本院106年度上訴字第1081號 本院106年度上訴字第1081號  判決日期 106年5月31日 106年7月18日 106年7月18日 確 定 判 決 法院、 案號 臺灣臺北地方法院106年度審簡字第902號 本院106年度上訴字第1081號 最高法院107年度台上字第1370號  確定日期 106年6月27日 106年7月18日 107年4月26日